【裁判字號】    97,審訴,632
【裁判日期】    970828
【裁判案由】    毒品危害防制條例
【裁判全文】
臺灣桃園地方法院刑事判決             97年度審訴字第632號
公  訴  人  臺灣桃園地方法院檢察署檢察官
被      告  甲○○
指定辯護人  本院公設辯護人  陳瑞明
上列被告因毒品危害防制條例案件，經檢察官提起公訴（97年度
毒偵字第23號），嗣被告於準備程序進行中為有罪之陳述，經本
院合議庭裁定由受命法官獨任進行簡式審判程序後，聲請改依協
商程序而為判決，本院判決如下：
    主  文
甲○○施用第一級毒品，處有期徒刑捌月，扣案之海洛因壹包連
同包裝袋壹只（毛重零點肆伍公克，因鑑驗使用零點零貳公克）
沒收銷燬之，注射針筒玖支均沒收；又施用第二級毒品，處有期
徒刑伍月，扣案之吸食器壹組沒收。應執行有期徒刑壹年，扣案
之海洛因壹包連同包裝袋壹只（毛重零點肆伍公克，因鑑驗使用
零點零貳公克）沒收銷燬之，注射針筒玖支、吸食器壹組均沒收
。
    事實及理由
一、本件被告所犯係死刑、無期徒刑或最輕本刑為3 年以上有期
    徒刑以外之罪，其於準備程序中就被訴事實為有罪之陳述，
    經本院告知簡式審判程序之旨，並聽取公訴人、被告及辯護
    人之意見後，爰依刑事訴訟法第273 條之1 第1 項規定合議
    裁定由受命法官獨任進行簡式審判程序。
二、被告甲○○前有竊盜、贓物、違反毒品危害防制條例等前科
    ，其中於民國90年間，因竊盜案件，經臺灣台南地方法院
    於90年9 月24日以90年度營簡字第179 號判決判處有期徒刑
    5 月確定，並於91年10月21日易科罰金執行完畢出監；於
    90年6 月18日，因違反毒品危害防制條例案件，經臺灣臺南
    地方法院於91年12月8 日以90年度營簡字第403 號判決判處
    有期徒刑5 月確定，於92年1 月28日易科罰金執行完畢。
    又於90年9 月18日，因贓物案件，經臺灣臺南地方法院以96
    年度簡字第2531號判決判處有期徒刑4 月，減為有期徒刑2
    月確定，並於97年1 月4 日易科罰金執行完畢；再於96年
    間，因違反毒品危害防制條例案件，經臺灣臺南地方法院以
    96年度簡字第2725號判決判處有期徒刑6 月確定，上開編號
    二罪刑嗣經臺灣臺南地方法院以96年度聲字第1503號裁
    定應執行有期徒刑7 月確定（尚不構成累犯，因編號之贓
    物犯行於97年1 月4 日始執行完畢，上開編號(1)(2)(3)三罪符
    合併合處罰規定，日後將可定應執行刑）。
三、被告另於90年間，因施用毒品案件，經臺灣臺南地方法院以
    90年度毒聲字第278 號裁定送觀察、勒戒後，認無繼續施用
    毒品傾向，於90年5 月11日釋放出所，並經臺灣臺南地方法
    院檢察署檢察官於90年5 月9 日以90年度毒偵字第230 號、
    90年度偵字第4757號為不起訴處分確定。又於90年間，因施
    用毒品案件，經臺灣臺南地方法院以90年度毒聲字第1652號
    裁定送觀察、勒戒後，認有繼續施用毒品傾向，復經臺灣臺
    南地方法院以90年度毒聲字第2549號裁定令入戒治處所強制
    戒治，嗣因戒治成效評定合格，經臺灣臺南地方法院以91年
    度毒聲字第861 號裁定停止戒治，於91年7 月2 日停止處分
    出所，所餘戒治期間付保護管束，至91年12月8 日期滿執行
    完畢，本次犯行並經臺灣臺南地方法院以90年度營簡字第40
    3 號判決判處有期徒刑5 月確定。再於上揭強制戒治執行完
    畢5 年內之96年2 月間，因施用毒品案件，經臺灣臺南地方
    法院以96年度簡字第2725號判決判處有期徒刑6 月確定。詎
    仍不知悔改，明知海洛因、安非他命業經公告列為毒品危害
    防制條例第2 條第2 項第1 款、第2 款之第一、二級毒品，
    不得非法持有、施用，竟分別基於施用第一級毒品海洛因及
    第二級毒品安非他命之犯意，於96年12月9 日凌晨2 時許，
    在桃園縣桃園市○○路35號5 樓之8 居處內，分別以針筒注
    射及吸食器吸食之方式施用第一級毒品海洛因及第二級毒品
    安非他命各1 次。嗣於同日17時許，在上址為警查獲，並扣
    得其所有之海洛因1 包連同包裝袋1 只（毛重0.45公克，因
    鑑驗使用0.02公克）、麻黃素4 包連同包裝袋4 只（合計毛
    重2.21公克，因鑑驗使用0.015 公克，起訴書誤載為第二級
    毒品安非他命）、及其所有供（但非專供）施用第一級毒品
    所用之注射針筒9 支、供（但非專供）施用第二級毒品所用
    之吸食器1 組，及與本案無關之黑色背包等14項物品。案經
    桃園縣政府警察局龜山分局報告臺灣桃園地方法院檢察署檢
    察官偵查後起訴。
四、證據名稱：
  (一)被告於警詢、偵訊及本院準備程序中之自白。
  (二)台灣檢驗科技股份有限公司濫用藥物尿液檢驗報告暨桃園縣
    政府警察局龜山分局被採尿人尿液暨毒品真實姓名與編號對
    照表、台灣檢驗科技股份有限公司濫用藥物檢驗報告各1 份
    附卷可稽。
  (三)海洛因1 包連同包裝袋1 只（毛重0.45公克，因鑑驗使用0.
    02公克）、注射針筒9 支及吸食器1 組扣案可資佐證。
五、本件經檢察官與被告於審判外達成協商之合意且被告已認罪
    ，其合意內容為：就其施用第一級毒品部分，被告願受科刑
    範圍為有期徒刑8 月；施用第二級毒品部分，被告願受科刑
    範圍為有期徒刑5 月，應執行有期徒刑1 年。經查，上開協
    商合意並無刑事訴訟法第455 條之4 第1 項所列情形之一，
    檢察官聲請改依協商程序而為判決，本院爰不經言詞辯論，
    於協商合意範圍內為協商判決，合予敘明。
六、扣案之白色粉末1 包連同包裝袋1 只（毛重0.45公克，因鑑
    驗使用0.02公克），經送台灣檢驗科技股份有限公司鑑定結
    果，確含海洛因成分，有台灣檢驗科技股份有限公司濫用藥
    物檢驗報告1 紙在卷可稽，應依毒品危害防制條例第18條第
    1 項前段規定，沒收銷燬之；包裹第一級毒品海洛因之包裝
    袋與前開毒品無從完全剝離，併依毒品危害防制條例第18條
    第1 項前段規定，沒收銷燬之。又扣案之注射針筒9 支及吸
    食器1 組，係被告所有供（但非專供）其施用第一、二級毒
    品所用之物，業據被告供陳在卷，均應依刑法第38條第1 項
    第2 款規定宣告沒收。至扣案之麻黃素4 包連同包裝袋4 只
    （合計毛重2.21公克，因鑑驗使用0.015 公克）、黑色背包
    等14項物品均與本案無關，本院毋庸宣告沒收。
七、應適用之法條：刑事訴訟法第273 條之1 第1 項、第455 條
    之4 第2 項、第455 條之8 ，毒品危害防制條例第10條第1
    項、第2 項、第18條第1 項前段，刑法第11條、第51條第5
    款、第38條第1 項第2 款。
八、本判決除有刑事訴訟法第455 條之4 第1 項第1 款、第2 款
    、第4 款、第6 款、第7 款所定情形之一，或違反同條第2
    項規定者外，不得上訴。
九、如不服本件判決，得自收受判決送達之日起10日內，向本院
    提出上訴書狀，上訴於第二審法院。
本案經檢察官鄭堤升到庭執行職務。
中    華    民    國    97    年    8     月    28    日
                  刑事庭    法  官  徐  培  元
以上正本證明與原本無異。
                            書記官  楊  美  慧
中    華    民    國    97    年    8     月    28    日
附錄本件論罪科刑法條：
毒品危害防制條例第10條
施用第一級毒品者，處六月以上五年以下有期徒刑。
施用第二級毒品者，處三年以下有期徒刑。


司法院資訊處製作；財團法人民間司法改革基金會備份。
